【裁判字號】    90,交上易,483
【裁判日期】    900430
【裁判案由】    過失傷害
【裁判全文】
臺灣高等法院臺南分院刑事判決           九十年度交上易字第四八三號       Ｃ
      上  訴  人
      即  被  告  甲  ○  ○
右上訴人因過失傷害案件，不服臺灣臺南地方法院八十九年度交易字第四二四號中華
民國九十年二月十九日第一審判決（起訴案號：臺灣臺南地方法院檢察署八十九年度
偵字第五八一三號），提起上訴，本院判決如左：
      主      文
原判決撤銷。
甲○○無罪。
      理      由
一、公訴意旨略以：甲○○於民國（下同）八十八年十月二十七日二十時三十分許，
    駕駛車牌號碼Ｈ九─八○一五號自用小客車，在台南縣仁德鄉○○村○○號○道
    南昇加油站加完油後，欲進入台一號省道往高雄方向即北向南方向行駛時，理應
    注意後方有無同向來車，且轉彎車應讓直行車先行，如確定無車，始能切入快車
    道，而依當時情形，又無不能注意之情事，竟疏於注意，貿然向左切換車道，適
    有乙○○酒醉後駕駛車號ＯＴＳ─一○九號機車（乙○○涉嫌公共危險罪，另簽
    分偵案辦理），沿同路段同向行駛，亦疏未注意前方有甲○○之自小客車欲進入
    快車道，乙○○之機車與甲○○之自小客車左後側發生擦撞，致乙○○倒地受有
    右脛骨骨折，因認被告甲○○涉有過失傷害罪嫌云云。
二、訊之上訴人即被告甲○○固坦承有於右開時、地發生車禍肇事致告訴人乙○○受
    傷之事實，惟否認有何過失，辯稱當時伊出加油站時為綠燈，伊有看清楚後才轉
    出，係告訴人闖紅燈才會發生車禍等語。
三、公訴人認被告犯有過失傷害罪嫌，無非以告訴人之指訴及道路交通事故調查報告
    表、醫院診斷證明書附卷可稽為其論據。
四、經查被告甲○○自警訊迄審判中始終堅稱伊自加油站洗車出來，曾注意到當時對
    方之號誌為紅燈始駛入車道，而告訴人乙○○於警訊則無法陳述事發經過，復經
    酒測值○．九九毫克，經警詢以當時燈號則答以不記得，顯見當時告訴人因喝酒
    意識已不甚清楚，無法注意紅綠燈，衡情告訴人若有遵行號誌則應指稱被告闖紅
    燈，乃其對此有利之事實竟出之不肯定態度，堪認被告辯稱當時係告訴人乙○○
    闖紅燈所致，應可採信。故本件車禍過失責任應在告訴人乙○○，被告因未有過
    失自不負過失傷害罪責。本件經送台灣省台南區車輛事故鑑定委員會鑑定結果，
    雖認定甲○○駕駛小客車起駛未讓行進中車輛先行，與乙○○酒醉駕駛重機車，
    未注意車前狀況，同為肇事原因，惟鑑定結果未斟酌告訴人喝酒闖紅燈情節及未
    領有駕駛執照而騎乘重機車上路，尚難全予參酌。綜上，應認不能證明被告有過
    失傷害犯行，應予無罪之諭知。
五、原審未及詳為推敲，遽為被告科刑之判決，即有未洽，被告上訴否認犯罪，為有
    理由，自應予撤銷改判，並為無罪之諭知。
據上論斷，應依刑事訴訟法第三百六十九條第一項前段、第三百六十四條、第三百零
一條第一項，判決如主文。
本件經檢察官蘇南桓到庭執行職務。
中    華    民    國      九十      年      四      月      三十        日
                                  臺灣高等法院臺南分院刑事第四庭
                                      審判長法官  陳    義    仲
                                            法官  蔡    崇    義
                                            法官  徐    財    福
右正本證明與原本無異。
不得上訴。
                                      法院書記官  王    全    龍
中    華    民    國      九十      年      五      月     二           日


司法院資訊處製作；財團法人民間司法改革基金會備份。
